臺灣臺中地方法院刑事判決　　　　　　　96年度訴字第1033號
公　訴　人　臺灣臺中地方法院檢察署檢察官
被　　　告　甲○○原名李侑霖.
　　　　　　　　　（另案於臺灣臺中監獄執行中）
選任辯護人　林偉超律師
被　　　告　乙○○
　　　　　　　　　（現羈押於臺灣臺中看守所）
選任辯護人　徐盛國律師
上列被告等因毒品危害防制條例等案件，經檢察官提起公訴（96
年度偵字第3523、4256、4580、7506號），本院判決如下：
    主    文
甲○○共同運輸第三級毒品，累犯，處有期徒刑捌年肆月。扣案
如附表壹、貳所示之物及未扣案之愷他命（重壹仟肆佰柒拾捌點
捌肆公克），均沒收。
乙○○共同運輸第三級毒品，處有期徒刑捌年。扣案如附表壹、
貳所示之物及未扣案之愷他命（重壹仟肆佰柒拾捌點捌肆公克）
，均沒收。
    犯罪事實
一、甲○○（原名李侑霖，綽號「小么」）曾於民國九十二年間
    ，因故買贓物案件，經臺灣高等法院臺中分院於九十四年五
    月十一日，以九十四年度上易字第四三七號判處有期徒刑五
    月確定，於九十四年九月十九日分期易科罰金執行完畢。詎
    甲○○猶不知悛悔警惕，其與乙○○、綽號「空兄」（甲○
    ○指認為楊登元，由檢察官偵辦中）及綽號「小五」（又名
    「五百」的成年男子，均明知愷他命（Ketamine）係毒品危
    害防制條例第二條第二項規定之第三級毒品，且為行政院依
    懲治走私條例第二條第三項規定授權公告之管制物品項目及
    其數額甲項第四款之管制進口物品，仍共同基於運輸第三級
    毒品愷他命及自大陸地區私運管制進口物品愷他命進口臺灣
    地區之犯意聯絡，由乙○○於九十六年一月十九日，自臺灣
    地區前往大陸地區與「空兄」會面，洽談運輸及私運愷他命
    的事宜，並以其所有如附表貳編號二所示之手機，搭配大陸
    地區門號，與「小五」聯絡運輸及私運愷他命的事宜。乙○
    ○與「空兄」、「小五」談妥以佯裝自大陸地區寄送內有皮
    包四百零八個的包裹至臺灣地區，再由「空兄」負責將四千
    二百公克的愷他命，分裝於乾燥劑的包裝袋內，再將上開裝
    有愷他命的乾燥劑包裝袋四百零三包，分別置於各個皮包內
    作為掩飾，再將上開皮包裝入紙箱打包成八箱後，即以空運
    快遞的方式，於九十六年一月二十六日，自大陸地區輾轉寄
    送至乙○○指定位於臺中市市○○○路之「速度公園車行」
    ，以矇混方式運輸及私運愷他命進入臺灣地區。乙○○於同
    日二十一時許，搭機自香港地區經由臺中清泉崗機場入境臺
    灣地區，旋即前往「速度公園車行」領取夾藏愷他命之皮包
    八箱，再於同日二十二時許，自行駕駛向「速度公園車行」
    借用之貨車，將上開夾藏愷他命的皮包八箱，運輸至其位於
    臺中市○區○○路六十號三樓之三租屋處。甲○○於同日二
    十二時四分，以其所使用之電話號碼Ｚ000000000
    號門號（搭配甲○○所有如附表壹編號二所示之手機），撥
    打乙○○所使用之電話號碼Ｚ000000000號門號（
    搭配乙○○所有如附表貳編號一所示之手機）與乙○○聯繫
    ，確認乙○○已將愷他命運輸至乙○○上開租屋處後，旋於
    同日二十二時五十分許，前往乙○○上開租屋處，再共同將
    上開夾藏的愷他命拆封，以乙○○所有之電子磅秤、托盤秤
    重，再以乙○○所有之大包分裝袋、中包分裝袋及甲○○所
    有之中包分裝袋，將其中二千七百二十一．一六公克愷他命
    ，分裝成一大包（含包裝重五百十二公克）及二十二中包（
    其中二十包，每包含包裝重一百零一公克；餘二包含包裝分
    別重一百零二公克、一百十二公克）交與甲○○，甲○○即
    將二十二中包愷他命置於乙○○提供之包裝盒及紙袋內，另
    一大包愷他命則藏放於甲○○腰際，另一千四百七十八．八
    四公克之愷他命則由乙○○分得。嗣於同年月二十七日凌晨
    四時三十分許，甲○○攜帶上開分得之愷他命接續運輸至他
    處時，在臺中市○區○○路七六號前為警查獲，警方並扣得
    如附表壹及附表壹之一所示之物品，乙○○則聞風趁隙攜帶
    另一千四百七十八．八四公克愷他命逃離上開租屋處。甲○
    ○帶同警員前往乙○○上開租屋處查緝，並扣得如附表貳及
    附表貳之一所示之物，因而查悉上情。
二、案經內政部警政署保安警察第三總隊第一大隊報告臺灣臺中
    地方法院檢察署檢察官偵查起訴。
    理    由
一、證據能力部分：
（一）證人乙○○、江曉燕於警詢中的陳述，具有證據能力：
      (一)按被告以外之人（包括證人、鑑定人、告訴人、被害人
        及共同被告等）於審判外之陳述，雖不符刑事訴訟法第
        一百五十九條之一至之四等四條之規定，而經當事人於
        審判程序同意作為證據，法院審酌該言詞陳述或書面陳
        述作成時之情況，認為適當者，亦得為證據；當事人、
        代理人或辯護人於法院調查證據時，知有刑事訴訟法第
        一百五十九條第一項不得為證據之情形，而未於言詞辯
        論終結前聲明異議者，視為有前項之同意，同法第一百
        五十九條之五定有明文。立法意旨在於傳聞證據未經當
        事人之反對詰問予以核實，原則上先予排除。惟若當事
        人已放棄反對詰問權，於審判程序中表明同意該等傳聞
        證據可作為證據；或於言詞辯論終結前未聲明異議，基
        於尊重當事人對傳聞證據之處分權，及證據資料愈豐富
        ，愈有助於真實發見之理念，且強化言詞辯論主義，使
        訴訟程序得以順暢進行，上開傳聞證據亦均具有證據能
        力。
      (二)證人乙○○、江曉燕於警詢中的陳述，其性質雖屬證人
        於審判外的陳述，而為傳聞證據，且查無符合刑事訴訟
        法第一百五十九條之一至之四等前四條之情形，然渠等
        所為之上開警詢筆錄內容，業經本院審理時予以提示並
        告以要旨，且各經檢察官、被告甲○○及其選任辯護人
        （針對證人乙○○、江曉燕）、被告乙○○及其選任辯
        護人（針對證人江曉燕）表示意見。當事人已知上述警
        詢筆錄乃傳聞證據，且均未於言詞辯論終結前，對該警
        詢筆錄內容異議，依上開規定，已擬制同意其有證據能
        力，本院審酌上開筆錄作成時，並無人情施壓或干擾，
        亦無不當取供之情形，認為以之作為本案之證據亦屬適
        當，而有證據能力。
（二）證人甲○○於警詢中的陳述，具有證據能力：
      (一)按被告以外之人（包括證人、鑑定人、告訴人、被害人
        及共同被告等）於檢察事務官、司法警察官或司法警察
        調查中所為之陳述，與審判中不符時，其先前之陳述具
        有較可信之特別情況，且為證明犯罪事實存否所必要者
        ，得為證據，刑事訴訟法第一百五十九條之二定有明文
        。所謂「前後陳述不符」之要件，應就前後階段之陳述
        進行整體判斷，以決定其間是否具有實質性差異，惟無
        須針對全部陳述作比較，陳述之一部分有不符，亦屬之
        。而所謂「較可信之特別情況」之情形，亦應就前後陳
        述時之各種外部情況進行比較，以資決定何者外部情況
        具有可信性。若陳述係在特別可信之情況下所為，則虛
        偽陳述之危險性即不高，雖係審判外陳述，或未經被告
        反對詰問，仍得承認其有證據能力。所稱「外部情況」
        之認定，例示如下：
        1.時間之間隔：陳述人先前陳述是在記憶猶新的情況下
          直接作成，一般與事實較相近，事後即可能因記憶減
          弱或變化，致有不清晰或陳述不符之現象發生。
        2.有意識的迴避：由於先前陳述時被告未在場，是陳述
          人直接面對詢問警員所為陳述較為坦然；事後可能因
          陳述人對被告有所顧忌或同情，因而在被告面前較不
          願陳述不利被告之事實。
        3.受外力干擾：陳述人單獨面對檢察事務官或司法警察
          （官）所為之陳述，程度上較少會受到強暴、脅迫、
          詐欺、利誘或收買等外力之影響，其陳述較趨於真實
          。若被告在庭或有其他成員參與旁聽時，陳述人可能
          會本能的作出迴避對被告不利之證述，或因不想生事
          乃虛構事實而為陳述。
        4.事後串謀：目擊證人對警察描述所目睹情形，因較無
          時間或動機去編造事實，客觀上亦較難認與被告間有
          勾串情事，其陳述具有較可信性。但事後因特殊關係
          ，雙方可能因串謀而統一口徑；或事後情況變化，兩
          者從原先敵對關係變成現在友好關係等情形，其陳述
          即易偏離事實而較不可信。
        5.警詢或檢察事務官偵查時，有無辯護人、代理人或親
          友在場：如有上開親誼之人在場，自可期待證人為自
          由從容之陳述，其證言之可信度自較高。
        6.警詢或檢察事務官所作之偵查筆錄記載是否完整：如
          上開筆錄對於犯罪之構成要件、犯罪態樣、加重減輕
          事由或起訴合法要件等事實或情況，均翔實記載完整
          ，自可推定證人之陳述，與事實較為相近，而可信為
          真實。法院應斟酌上列因素綜合判斷，亦應細究陳述
          人之問答態度、表情與舉動之變化，此一要件係屬訴
          訟法事實之證明，以自由證明為已足，且應由主張此
          項證據之人證明。惟此僅係確定上開陳述有無證據能
          力而已，至該證據具有證據能力後，其證據力之強弱
          問題，仍待法院綜合全辯論意旨及調查證據所得，依
          法認定之。
      (二)被告乙○○的選任辯護人雖主張證人甲○○於警詢中的
        陳述，係審判外之陳述，無證據能力。而本件證人甲○
        ○於警詢中證稱：因於樓上被告乙○○交給伊該只手提
        袋時，有看見屋內另有一袋裝有疑似愷他命之紙袋等語
        （詳警卷【一】第六頁）；伊是在九十六年一月二十六
        日大約晚上十一點到被告乙○○家中時，聽被告乙○○
        說「空兄」的貨今天到了，他剛從貨運行領回來，而且
        他今天也剛回國。伊有當場親眼看見愷他命約有四公斤
        ，扣得伊拿走的部分，應該還有一．三公斤等語（詳九
        十六年度偵字第三五二三號偵查卷第二十至二一頁），
        惟其於法院審理時結證稱：伊至被告乙○○租屋處，要
        取回內裝有愷他命的包包，因為有八大箱，轎車裝不下
        ，故直接在被告乙○○租屋處拆卸，並分裝愷他命，剛
        開始被告乙○○有幫忙拆卸包包，因為被告乙○○有吸
        食過愷他命，故當他看到白色粉末的時候，就說不幫伊
        拆卸，伊當時也未告訴被告乙○○，包包內裝的白色粉
        末是愷他命。當時因伊自己帶的小磅秤損壞，故向被告
        乙○○借扣案之白色磅秤，自己在該處秤重量分裝愷他
        命。被告乙○○有說他不想碰這些毒品，要伊趕快把這
        些箱子帶走。所有的愷他命均為警方扣押在案，並無其
        他愷他命留在被告乙○○處等語（詳本院卷【二】第六
        至七頁）。顯然，甲○○於警詢中及法院審理時之供述
        已有前後陳述不符之情形存在。本院審酌被告甲○○於
        警詢中之證述距案發日較近，當時記憶自較深刻，可立
        即反應所知，不致因時隔日久而遺忘案情；且較無來自
        被告乙○○同庭在場之壓力而出於虛偽不實之指證，或
        事後串謀而故為迴護被告乙○○之機會，揆諸上開說明
        ，其於警詢中所為之陳述，客觀上應具有較可信之特別
        情況，且亦為證明犯罪事實存否所必要，依上揭規定，
        其於警詢中之證言自有證據能力，至於證明力則詳如後
        述。
（三）證人甲○○於偵查中具結後，向檢察官所為的陳述，具有
      證據能力：
      (一)按被告以外之人於偵查中向檢察官所為陳述，除顯有不
        可信之情況者外，得為證據，刑事訴訟法第一百五十九
        條之一第二項定有明文。偵查中對被告以外之人（包括
        證人、鑑定人、告訴人、被害人及共同被告等）所為之
        偵查筆錄，或被告以外之人向檢察官所提之書面陳述，
        性質上均屬傳聞證據。惟現階段刑事訴訟法規定檢察官
        代表國家偵查犯罪、實施公訴，依法其有訊問被告、證
        人及鑑定人之權，證人、鑑定人且須具結，而實務運作
        時，檢察官偵查中向被告以外之人所取得之陳述，原則
        上均能遵守法律規定，不致違法取供，其可信度極高。
        職是，被告以外之人前於偵查中已具結而為證述，若無
        顯有不可信之情況，應有證據能力。
      (二)證人甲○○於檢察官偵查中具結所為之陳述，未曾提及
        檢察官在偵查時有不法取供之情形，於本院審理時並強
        調係出於自由意志所為之陳述（詳本院卷【二】第十六
        頁），本院亦未發現顯有不可信之情況，揆諸上開說明
        ，其於偵查中之證言自具有證據能力。
（四）至於被告甲○○、乙○○於偵查中未經具結所為之陳述，
      本院僅分別就其陳述不利於己的部分，單純認定為被告自
      己的自白，不作為其他共同被告的證據，附此說明。
二、實體認定部分：
（一）訊據被告甲○○、乙○○均矢口否認有為上揭犯行，被告
      甲○○辯稱：伊是意圖要販賣愷他命，故以新臺幣（下同
      ）三十五萬元的代價，向「空兄」購買扣案之愷他命，伊
      僅係意圖販賣而持有第三級毒品愷他命等語。被告乙○○
      辯稱：伊是接到綽號「小五」的電話，要伊前往「速度公
      園車行」領取並保管該批貨品，伊領到後即將該批貨品載
      到其位於臺中市○區○○路六十號三樓之三租屋處，並在
      該處等候被告甲○○來將該批貨品載回。起初伊有幫忙被
      告甲○○將該批貨品拆開，但伊發現裡面是愷他命的時候
      ，就沒有再幫忙，分裝愷他命的分裝袋及電子磅秤都是被
      告甲○○帶到伊租屋處的。伊不知道分裝完畢後，愷他命
      的流向，也沒有取走任何愷他命，伊是因為害怕，不知如
      何處理，才會讓被告甲○○在伊租屋處分裝愷他命，期間
      也有催促被告甲○○趕快離開等語。
（二）惟查：
      (一)被告乙○○確有於九十六年一月二十六日二十一時許，
        搭機自香港地區經由臺中清泉崗機場入境臺灣地區，並
        前往「速度公園車行」領取扣案之皮包八箱，再於同日
        二十二時許，自行駕駛向「速度公園車行」借用之貨車
        ，將上開皮包八箱，載運至其位於臺中市○區○○路六
        十號三樓之三租屋處。被告甲○○則於同日二十二時四
        分，以其所使用之電話號碼Ｚ000000000號門
        號，撥打被告乙○○所使用之電話號碼Ｚ000000
        000號門號與被告乙○○聯繫，並於同日二十二時五
        十分許，前往被告乙○○上開租屋處等情，業據被告甲
        ○○及乙○○於本院審理時坦承不諱。此外，並有被告
        乙○○的入出境資訊連結作業資料（詳九十六年度偵字
        第四二五六號偵查卷第五二頁）、被告乙○○運送上開
        皮包八箱至租屋處時，該社區的監視器畫面翻拍照片四
        張（詳警卷【二】第十五至十六頁）、臺灣臺中地方法
        院檢察署通訊監察書及電話號碼Ｚ000000000
        號門號通訊監察譯文在卷可證（詳本院卷【一】第八五
        、一一Ｏ頁）。而上開住址確係被告乙○○向江曉燕所
        承租，亦據證人江曉燕於警詢時證述明確（詳警卷【三
        】第五三至五四頁），並有房屋租賃契約書（詳警卷【
        三】第五八至六一頁）在卷可稽，自堪信為真實。
      (二)被告甲○○確將上開皮包內乾燥劑包裝袋夾藏的愷他命
        拆封，並將其中二千七百二十一．一六公克愷他命，分
        裝成一大包（含包裝重五百十二公克）及二十二中包（
        其中二十包，每包含包裝重一百零一公克；餘二包含包
        裝分別重一百零二公克、一百十二公克），並將二十二
        中包愷他命置於包裝盒及紙袋內，另一大包愷他命則藏
        放於腰際。嗣於同年月二十七日凌晨四時三十分許，被
        告甲○○攜帶上開分得之愷他命，在臺中市○區○○路
        七六號前為警查獲，並扣得如附表壹及附表壹之一所示
        之物品。被告甲○○並帶同警員前往被告乙○○上開租
        屋處查緝，並扣得如附表貳及附表貳之一所示之物等情
        ，業據被告甲○○於本院審理時坦承不諱。此外，並有
        夾藏愷他命毒品之乾燥劑包裝袋、皮包、包裝盒及手提
        袋照片附卷可稽（詳警卷【一】第三八至四十頁）及如
        附表壹、附表壹之一、附表貳及附表貳之一所示之物品
        扣案可資佐證。而上開如附表壹編號一所示之愷他命經
        送往內政部警政署刑事警察局以氣相層析質譜分析法及
        核磁共振分析法鑑定結果，檢出第三級毒品愷他命成分
        ，淨重二千七百二十一．一六公克、驗餘淨重二千七百
        二十．九六公克；而上開乾燥劑包裝袋，經隨機抽取一
        個，以甲醇溶劑洗滌，取洗滌液分析結果，檢出第三級
        毒品愷他命成分等情，有內政部警政署刑事警察局九十
        六年三月一日刑鑑字第Ｚ000000000號鑑定書
        在卷足憑（詳九十六年度偵字第三五二三號偵查卷第七
        六至七九頁）。
      (三)被告乙○○雖辯稱是應綽號「小五」的電話要求，才會
        領取並保管該批貨品，並不知該批貨品內夾藏愷他命。
        起初雖有幫忙被告甲○○將該批貨品拆開，但發現裡面
        是愷他命的時候，就沒有再幫忙，而分裝愷他命的分裝
        袋及電子磅秤都是被告甲○○帶到伊租屋處的，期間也
        有催促被告甲○○趕快離開等語。而被告甲○○於本院
        審理時以證人身分作證時，亦附和被告乙○○說詞而證
        稱：伊至被告乙○○租屋處，要取回內裝有愷他命的包
        包，因為有八大箱，轎車裝不下，故直接在被告乙○○
        租屋處拆卸，並分裝愷他命，剛開始被告乙○○有幫忙
        拆卸包包，因為被告乙○○有吸食過愷他命，故當他看
        到白色粉末的時候，就說不幫伊拆卸，伊當時也未告訴
        被告乙○○，包包內裝的白色粉末是愷他命。當時因伊
        自己帶的小磅秤損壞，故向被告乙○○借扣案之白色磅
        秤，自己在該處秤重量分裝愷他命。被告乙○○有說他
        不想碰這些毒品，要伊趕快把這些箱子帶走等語（詳本
        院卷【二】第六至七頁）。然從以下事證足認被告乙○
        ○所辯不足採信，而被告甲○○則係配合被告乙○○作
        偽證：
        1.被告甲○○於警詢時陳稱：警方在其身上扣案之愷他
          命，是綽號「空兄」之男子持用大陸手機00000
          00000000號，撥打伊持用的Ｚ000000
          000號電話，要伊至被告乙○○位於臺中市南區德
          富六十號三樓之三住處拿一包手提袋，等待「空兄」
          的電話，再依照其指示移交給別人。昨天（指九十六
          年一月二十六日）是「空兄」於晚上九點多撥打電話
          指示伊說被告乙○○剛從大陸返回臺灣，要伊撥打被
          告乙○○持用之Ｚ000000000號電話，與其
          聯繫並到其住處取一個手提袋等語（詳警卷【一】第
          四至五頁）。其於本院審理時以證人身分證稱：空兄
          告訴伊講鞋子就是指愷他命放置在乾燥劑裡面等語（
          詳本院卷【二】第十六頁）。顯然，被告甲○○對「
          空兄」係以將愷他命分裝於乾燥劑的包裝袋內，再將
          上開裝有愷他命的乾燥劑包裝袋，分別置於貨物內作
          為掩飾，再將貨物裝箱後以空運快遞的方式，於九十
          六年一月二十六日，自大陸地區輾轉寄送給被告黃富
          麟，再由其與被告乙○○電話聯絡後，至被告乙○○
          租屋處拿取愷他命等情，知之甚詳。而被告乙○○於
          警詢時亦陳稱：被告甲○○在其租屋處將包包一個一
          個取出，再從包包中拿出類似乾燥劑的紙袋，並將乾
          燥劑剪開倒出內容物，再將內容物倒入他自己帶來的
          夾鏈袋裝起來等語（詳警卷【二】第六頁），足證被
          告甲○○確有在被告乙○○租屋處拆封並分裝愷他命
          的行為。
        2.若被告乙○○係在不知情的情況下，被「空兄」及被
          告甲○○利用作為收貨人，則被告甲○○為避免被告
          乙○○發現而衍生不必要的風險，勢必駕駛適當的交
          通工具將該批貨物全數載走，到適當的處所始進行愷
          他命的拆卸分裝，始合於常理。否則若在被告乙○○
          租屋處當場拆卸貨物而僅取走乾燥劑，甚至拆開乾燥
          劑包裝袋，並將內容物倒出秤重分裝，並僅取走內容
          物，豈非更加暴露犯行，而徒增風險。況被告乙○○
          於本院審理時陳稱其與被告甲○○感情並不是很好等
          語，於警詢時陳稱伊與被告甲○○是擺路邊攤認識的
          ，平日很少聯絡等語，顯見渠等並無深厚的友誼基礎
          。則被告甲○○焉有冒著遭被告乙○○出賣的風險，
          而在被告乙○○租屋處拆卸分裝愷他命近四、五個小
          時之理。被告乙○○既陳稱發現被告甲○○在拆卸及
          分裝愷他命，即催促被告甲○○趕快離開，則被告黃
          富麟既因害怕受到連累，而避之唯恐不及，焉有冒著
          遭警方人贓俱獲的風險，讓被告甲○○在其租屋處拆
          卸分裝愷他命近四、五個小時，並於被告甲○○攜帶
          分裝好的愷他命離開其租屋處之際，猶與被告甲○○
          同行並同乘電梯下樓之理，徒增遭到警方查獲之際無
          從辯解的風險。況被告甲○○於本院審理時以證人身
          分證稱：伊到被告乙○○租屋處時，被告乙○○已經
          在拆箱子，把包包拿出來，伊不知道被告乙○○為何
          會在伊到達之前，私自將箱子拆封等語（詳本院卷【
          二】第十三頁）；而被告乙○○於本院審理時亦坦承
          確有在被告甲○○到達其租屋處前，即先行將箱子拆
          封等語（詳本院卷【二】第三九頁）。若被告乙○○
          僅係受託將該批貨物轉交給被告甲○○，則完整裝箱
          的貨物更有利於運送，何以被告乙○○會有在被告李
          尚錨到達之前，即有私自拆封貨物之行為。又被告黃
          富麟於警詢及檢察官偵查時均陳稱：「空兄」有打電
          話給伊，說這次的愷他命要給伊二公斤，因為「空兄
          」怕被告甲○○把愷他命全部Ａ走，所以要留二公斤
          叫伊幫忙賣等語（詳警卷【二】第十二頁、九十六年
          度偵字第四二五六號偵查卷第十四頁），若非「空兄
          」及被告甲○○、乙○○均早已知該批皮包內夾藏有
          愷他命，否則「空兄」既係利用不知情的被告乙○○
          為收貨人，何以又會自暴犯行，而要求被告乙○○代
          為販賣愷他命二公斤，且與「空兄」同為共犯之被告
          甲○○尚且不足以獲得「空兄」的信任，何以事前不
          知情的被告乙○○，卻會獲得「空兄」的充分信任，
          願將價值不菲的二公斤愷他命交給被告乙○○。實則
          ，從「空兄」與被告甲○○的通聯監察譯文內容，不
          難發現「空兄」自大陸地區運輸及私運之該批愷他命
          ，本即預定部分是要交給被告乙○○（詳如後述）。
          凡此，適足以證明被告甲○○於本院審理時以證人身
          分改稱被告乙○○並不知該批皮包內的乾燥劑內夾藏
          愷他命，且並無參與拆封乾燥劑及分裝愷他命的行為
          等語，均係迴護被告乙○○之偽證。
        3.被告甲○○確有於九十六年一月二十六日十九時四十
          四分，以其持用之電話號碼Ｚ000000000號
          行動電話，撥打電話給「空兄」持用之電話號碼00
          00000000000號行動電話，並有下列對話
          內容：（Ａ指被告甲○○；Ｂ指「空兄」）
          Ａ：他不是有回來。
          Ｂ：最慢晚上會到。
          Ａ：那還沒到喲。
          Ｂ：應該是還沒，晚一點你打看看。
          Ａ：我沒有他的電話。
          Ｂ：你沒有他以前的電話。
          Ａ：以前的電話不通。
          Ｂ：不通就是還沒到，他今天一定會到，他坐下午的
              ，幾點我沒問。
          Ａ：喔！
          Ｂ：你到時拿到時再打給我。
          Ａ：還是你聯絡到他時叫他打給我。
          Ｂ：有啦！我已經有交待了。
          Ａ：好啦！
          Ｂ：好！好！
          被告甲○○於九十六年一月二十六日二十一時五十二
          分，以其持用之電話號碼Ｚ000000000號行
          動電話，撥打電話給「空兄」持用之電話號碼000
          0000000000號行動電話，並有下列對話內
          容：（Ａ指被告甲○○；Ｂ指「空兄」）
          Ａ：他還沒有回來喲！
          Ｂ：還沒有咧！
          Ａ：還沒有喲！
          Ｂ：欸，沒關係，你看怎樣再打給五百。
          Ａ：欸！
          Ｂ：喔！
          Ａ：喔！好啦！
          被告甲○○持用之電話號碼Ｚ000000000號
          行動電話，於九十六年一月二十六日二十二時一分，
          收到電話號碼Ｚ000000000號行動電話的來
          電，受告知被告乙○○所使用之新電話號碼，並有下
          列對話內容：（Ａ指被告甲○○；Ｂ指電話號碼Ｚ0
          00000000號行動電話使用者）
          Ｂ：Ｚ000000000。
          Ａ：欸！
          Ｂ：打給他講一下。
          Ａ：這富麟的喔！
          Ｂ：欸！富麟的。
          Ａ：好啦！我看怎樣再打給你。
          Ｂ：好！
          被告甲○○旋於同日二十二時四分，以其持用之電話
          號碼Ｚ000000000號行動電話，撥打被告黃
          富麟持用之電話號碼Ｚ000000000號行動電
          話，並有下列對內容：（Ａ指被告甲○○；Ｂ指被告
          乙○○）
          Ａ：你回來還打給我。
          Ｂ：我還沒有到家。
          Ａ：啊！
          Ｂ：我剛進來家裡。
          Ａ：是喔！
          Ｂ：你過來我家。
          Ａ：我過去找你，在家嗎。
          Ｂ：欸！你自己來就好。
          Ａ：好知道。
          Ｂ：好。
          Ａ：我等一下就過去了。
          Ｂ：好。
          被告甲○○復於同日二十二時四十三分，以其持用之
          電話號碼Ｚ000000000號行動電話，撥打被
          告乙○○持用之電話號碼Ｚ000000000號行
          動電話，並有下列對內容：（Ａ指被告甲○○；Ｂ指
          被告乙○○）
          Ａ：你要喝什麼飲料？
          Ｂ：不要，我有水。
          Ａ：你有水？
          Ｂ：欸！
          Ａ：啊我到了。
          Ｂ：直接上來。
          Ａ：啊可以直接上去嗎？
          Ｂ：可以啦！
          Ａ：啊幾樓？
          Ｂ：我下去好了。
          Ａ：欸你下來好了。
          「空兄」又於同日二十三時三十七分，以其持用之電
          話號碼000000000000號行動電話，撥打
          被告甲○○持用之電話號碼Ｚ000000000號
          行動電話，並有下列對話內容：（Ａ指被告甲○○；
          Ｂ指「空兄」）
          Ｂ：鞋子有拿到嗎？
          Ａ：我現在跟他在一起。
          Ｂ：你要兩千兩百多雙才對。
          Ａ：喔！
          Ｂ：富麟的剛好兩千足。
          Ａ：欸！
          Ｂ：啊你的要兩千兩百多。
          Ａ：要等箱子看看才會知道。
          Ｂ：不然你看好再打給我。
          Ａ：就還在用。
          Ｂ：喔！好啦！好！
          Ａ：好！
          以上對話內容有臺灣臺中地方法院檢察署通訊監察書
          及電話號碼Ｚ000000000號門號通訊監察譯
          文在卷可證（詳本院卷【一】第八五至八六頁、第一
          Ｏ八頁至一一Ｏ頁）。觀諸上開通聯譯文可知：
          (1)被告甲○○係透過「空兄」而取得被告乙○○新的
            行動電話號碼，並進而與被告乙○○取得聯繫。顯
            然「空兄」、「小五」等人可以同時與被告甲○○
            、乙○○聯繫，並無「小五」找不到被告甲○○，
            而臨時找被告乙○○代收貨物的情形。
          (2)被告甲○○於本院審理時以證人身分證稱：「空兄
            」告訴伊講鞋子就是指愷他命放置在乾燥劑裡面等
            語（詳本院卷【二】第十六頁），是上開通聯譯文
            已明白顯示該次運輸及私運的愷他命，是由被告李
            尚錨與被告乙○○依比例分得，此由被告乙○○於
            警詢及檢察官偵查時均陳稱：「空兄」有打電話給
            伊，說這次的愷他命要給伊二公斤，因為「空兄」
            怕被告甲○○把愷他命全部Ａ走，所以要留二公斤
            叫伊幫忙賣等語（詳警卷【二】第十二頁、九十六
            年度偵字第四二五六號偵查卷第十四頁）及被告李
            尚錨於本院羈押訊問時陳稱：在被告乙○○租屋處
            時，「空兄」有打電話給伊，問伊：「乙○○那邊
            弄好了沒？」。「空兄」要伊轉述給被告乙○○知
            道要交給伊多少。當時「空兄」是告訴伊說有多少
            雙鞋子，鞋子是代號，那時「空兄」只要伊轉述給
            被告乙○○知道說「空兄」要二千二百雙鞋子。「
            空兄」說乙○○那邊有二千雙鞋子，「空兄」自己
            有二千二百雙鞋子等語（詳本院九十六年度聲羈字
            第一五九號卷第四至五頁），均可獲得證明。雖被
            告甲○○、乙○○矢口否認運輸及私運愷他命，被
            告甲○○復於本院審理時為迴護被告乙○○的偽證
            ，而無從確認「兩千兩百多雙」及「兩千足」在愷
            他命數量或重量上的意義，然被告甲○○於警詢時
            陳稱：因於樓上被告乙○○交給伊該只手提袋時，
            有看見屋內另有一袋裝有疑似愷他命之紙袋等語（
            詳警卷【一】第六頁）；伊是在九十六年一月二十
            六日大約晚上十一點到被告乙○○家中時，聽被告
            乙○○說「空兄」的貨今天到了，他剛從貨運行領
            回來，而且他今天也剛回國。伊有當場親眼看見愷
            他命約有四公斤，扣得伊拿走的部分，應該還有一
            ．三公斤等語（詳九十六年度偵字第三五二三號偵
            查卷第二十至二一頁），核與其於檢察官偵查時陳
            稱：被告乙○○在那邊秤，總重是四千二百多公克
            ，伊只知「空兄」要拿的是二千七百多克等語（詳
            九十六年度偵查卷第三五二三號第四七頁），再核
            對上開通聯譯文內容，更足以證明被告甲○○確實
            取走四千二百公克愷他命中的二千七百二十一．一
            六公克愷他命，另一千四百七十八．八四公克之愷
            他命則由被告乙○○分得。
          (3)被告甲○○於本院審理時以證人身分作證時改稱：
            伊向「空兄」購買愷他命的數量是二千五百公克，
            「空兄」有附帶給伊一些樣板，也就是被查獲多出
            來的二百多公克，當天取走的數量為二千七百多公
            克等語（詳本院卷【二】第八頁）；伊在檢察官偵
            查時所說愷他命重量為四千二百公克，是連同乾燥
            劑的袋子一起秤的重量等語（詳本院卷【二】第十
            五頁）。然經本院當庭以扣案之乾燥劑包裝空袋四
            百零三個，以扣案之電子磅秤秤重，顯示該四百零
            三個乾燥劑包裝空袋總重為一百六十二公克（詳本
            院卷【二】第二八頁），以該重量再加上扣案之愷
            他命的重量，亦距四千二百公克相距甚遠。且被告
            甲○○既已將乾燥劑包裝袋一一拆開後，將愷他命
            秤重分裝，則其又將愷他命連同乾燥劑包裝袋一起
            秤重，根本就是多此一舉而不符常情。足見，被告
            甲○○於本院審理時改稱四千二百公克是扣案愷他
            命連同乾燥劑包裝袋一起秤的重量，顯屬無稽之飾
            詞。而被告甲○○於本院審理時以證人身分證稱：
            伊會在警詢時提到被告乙○○那邊留有愷他命一千
            三百多公克，是為將部分責任推卸給被告乙○○等
            語（詳本院卷【二】第二二頁），然毒品數量愈多
            ，日後刑責愈重，乃淺顯易懂的道理，若該批貨物
            夾藏的愷他命僅有二千七百餘公克，未達四千二百
            公克，被告甲○○虛構愷他命重量為四千二百公克
            ，豈非無法推卸責任反自陷重刑之窘境。由此，更
            足以證明其於警詢及偵查中陳述愷他命的重量，始
            與事實相符，其嗣後更異前詞，係飾卸及迴護被告
            乙○○之詞，不足採信。
        4.被告甲○○於檢察官偵查時具結證稱：伊在被告黃富
          麟租屋處分裝愷他命，係使用扣案之被告乙○○租屋
          處的磅秤，伊並沒有攜帶磅秤前往被告乙○○租屋處
          ，五百公克的夾鏈袋是被告乙○○提供的等語（詳九
          十六年度偵字第三五二三號偵查卷第六一至六二頁）
          ，核與其於本院訊問時陳稱：伊至被告乙○○上開租
          屋處時，被告乙○○在拆封該批貨品，愷他命原先是
          放在霹靂腰包的乾燥劑紙袋裡，伊和被告乙○○將乾
          燥劑紙袋全部撕開，倒在塑膠袋裡面。現場使用的電
          子磅秤是被告乙○○的，小包一百公克的分裝袋是伊
          帶過去的，用完不夠就用被告乙○○租屋處小包一百
          公克的分裝袋，而大包的分裝袋是被告乙○○的等語
          相符（詳本院卷【一】第二二頁）。此外，並有被告
          乙○○所有之電子磅秤及經分裝而由被告甲○○攜出
          的愷他命扣案可資佐證。佐以「空兄」就被告甲○○
          與被告乙○○應分得之愷他命數量，已於電話中明確
          指示，有上開通聯監察譯文在卷可證，益足以證明被
          告甲○○上開陳述並非虛構之詞，其於本院審理時以
          證人身分結證後更異前詞，應係迴護之詞，不足採信
          。
      (四)被告甲○○雖辯稱其是意圖要販賣愷他命，故以三十五
        萬元的代價，向「空兄」購買扣案之愷他命，僅係意圖
        販賣而持有第三級毒品愷他命等語，然被告甲○○對「
        空兄」係以夾藏的方式，將愷他命從大陸地區運輸及私
        運入臺灣地區，既知之甚詳，並參與在臺灣地區接續將
        愷他命運輸至其他指定地點之犯行，實已該當運輸第三
        級毒品及私運管制物品進口之犯行，其辯稱係意圖販賣
        而持有第三級毒品，無非係承認輕罪而規避重罪之飾詞
        ，顯與事證不符，不足採信。
      (五)審判期日應調查之證據，係指該證據具有與待證事實之
        關聯性、調查之可能性，客觀上並確為法院認定事實適
        用法律之基礎，亦即具有通稱之有調查必要性者，故其
        範圍並非漫無限制，必其證據與判斷待證事實之有無，
        具有關連性，得以推翻所確認之事實，而為不同之認定
        ，若所證明之事項已臻明確，即欠缺調查之必要性，或
        已無調查之可能性，即無再行調查之必要。被告乙○○
        的選任辯護人雖聲請將被告乙○○送測謊鑑定，以證明
        被告乙○○所言屬實及將扣案之愷他命包裝袋送指紋鑑
        定，以證明被告乙○○並未參與分裝愷他命等情，然查
        ：
        1.測謊鑑定，係依一般人若下意識刻意隱瞞事實真相時
          ，會產生微妙之心理變化，例如：憂慮、緊張、恐懼
          、不安等現象，而因身體內部之心理變化，身體外部
          之生理狀況亦隨之變化，例如：呼吸急促、血液循環
          加速、心跳加快、聲音降低、大量流汗等異常現象，
          惟表現在外之生理變化，往往不易由肉眼觀察，乃由
          測謊員對受測者提問與待證事實相關之問題，藉由科
          學儀器（測謊機）紀錄受測者對各個質問所產生細微
          之生理變化，加以分析受測者是否下意識刻意隱瞞事
          實真相，並判定其供述是否真實；測謊機本身並不能
          直接對受測者之供述產生正確與否之訊號，而係測謊
          員依其專業之學識及經驗，就測謊紀錄，予以客觀之
          分析解讀。實務上，送鑑單位依刑事訴訟法第二百零
          八條第一項規定，囑託法務部調查局或內政部警政署
          刑事警察局為測謊鑑定，受囑託機關就鑑定結果，以
          該機關名義函覆原囑託之送鑑單位，該測謊檢查結果
          之書面報告，即係受囑託機關之鑑定報告，該機關之
          鑑定報告，形式上若符合測謊基本程式要件，包括：
          (1)經受測人同意配合，並已告知得拒絕受測，以減輕
          受測者不必要之壓力。(2)測謊員須經良好之專業訓練
          與相當之經驗。(3)測謊儀器品質良好且運作正常。(4)
          受測人身心及意識狀態正常。(5)測謊環境良好，無不
          當之外力干擾等要件，即賦予證據能力，非謂機關之
          鑑定報告書當然有證據能力。具上述形式之證據能力
          者，始予以實質之價值判斷，必符合待證事實需求者
          ，始有證明力。刑事訴訟法就證據之證明力，採自由
          心證主義，由法院本於確信自由判斷，惟法院之自由
          判斷，亦非漫無限制，仍不得違背經驗法則及論理法
          則；測謊鑑定之受測者可能因人格特性或對於測謊質
          問之問題無法真正瞭解，致出現不應有之情緒波動反
          應，此時若過於相信測謊結果，反而有害於正確之事
          實認定。是測謊鑑定無法達到百分之百辨識受測者有
          無說謊之效果，僅在受測者呈現說謊之情緒波動反應
          時，作為其他積極或間接證據的補強證據，或在受測
          者否認犯罪之供述，並無不實之情緒波動反應，又無
          其他積極證據證明其被訴之犯罪事實，而採為有利於
          受測者之認定。本案事證已臻明確，並非無其他積極
          證據證明被告乙○○被訴之犯罪事實，是即使將被告
          乙○○送測謊鑑定，若測謊結果呈現說謊之情緒波動
          反應，對已臻明確之犯罪事實僅產生些微之補強效果
          ；若測謊結果呈現並無不實之情緒波動反應，亦無從
          據以推翻已臻明確之積極證據。遑論測謊鑑定本身即
          無法排除因受測者個人的人格特性或對於測謊質問之
          問題無法真正瞭解，致出現不應有之情緒波動反應等
          情況，而無法排除鑑定結果之不正確性，本院認為在
          事證已臻明確之情況下，有關測謊鑑定調查證據之聲
          請，欠缺調查之必要性。
        2.按指紋鑑定之因素眾多，例如：當事人排汗之多寡、
          汗液成分的比例、現場環境的溫度、相對溼度、指紋
          存在檢體物面的性質、指紋保存狀態等，均足以影響
          鑑定之結果。本案愷他命包裝袋自查扣迄今已近五個
          月，期間歷經辦案人員及鑑定人員多次觸摸，且本院
          當庭調出該證物，發現該證物係與其他扣案證物（除
          皮包外）擁擠置放於紙箱內，並無在特別溫度、溼度
          條件下保管，其是否具有調查之可能性，已非無疑。
          且本案事證已臻明確，上開愷他命包裝袋縱經送指紋
          鑑定，未能發現留存被告乙○○的指紋，亦無排除是
          上開因素或指紋保存狀態不佳所造成，亦無從據以推
          翻上開已臻明確之犯罪事實，是有關指紋鑑定證據調
          查之聲請，亦欠缺調查之必要性。
（三）綜上所述，本案事證明確，被告甲○○、乙○○犯行，均
      堪認定。
三、論罪科刑部分：
    查愷他命係作為人或畜之麻醉劑，具肌肉鬆弛作用。吸食後
    會產生幻覺效果，藥效約可持續一小時，而對身體協調及判
    斷力之影響可長達十六至二十四小時。其毒性有噁心、嘔吐
    、複視、視覺模糊、視覺影像扭曲、暫發性失憶及身體平衡
    感消失，嚴重時運動功能受損、高血壓，有時呼吸作用受到
    抑制而致死。故愷他命業經行政院公告為毒品危害防制條例
    第二條第二項之第三級毒品，並公告為管制進口物品甲類第
    四項，依懲治走私條例第二項第一項規定不得私運進口，且
    依同條例第十二條規定，自大陸地區私運物品進入臺灣地區
    者，以私運物品進口論，適用該條例規定處斷。核被告甲○
    ○、乙○○所為，係犯毒品危害防制條例第四條第三項之運
    輸第三級毒品愷他命罪及懲治走私條例第二條第一項之私運
    管制進口物品進口罪。因持有第三級毒品愷他命，並非毒品
    危害防制條例規定之犯罪行為，故本案並無運輸第三級毒品
    之高度行為吸收持有第三級毒品之低度行為的情形，附此說
    明。被告甲○○、乙○○就上開犯行，與綽號「空兄」、「
    小五」之成年男子間，有犯意聯絡及行為分擔，均為共同正
    犯。被告甲○○、乙○○等人利用不知情之空運快遞公司不
    詳姓名成年員工運輸及私運上開第三級毒品愷他命，為間接
    正犯。被告甲○○、乙○○以一行為自大陸地區運輸及私運
    管制進口物品第三級毒品愷他命進口臺灣地區，同時觸犯毒
    品危害防制條例第四條第三項之運輸第三級毒品愷他命罪及
    懲治走私條例第二條第一項之私運管制物品進口罪，均為想
    像競合犯，依刑法第五十五條前段規定，均從一重依毒品危
    害防制條例第四條第三項之運輸第三級毒品愷他命罪處斷。
    被告甲○○曾於九十二年間，因故買贓物案件，經臺灣高等
    法院臺中分院於九十四年五月十一日，以九十四年度上易字
    第四三七號判處有期徒刑五月確定，於九十四年九月十九日
    分期易科罰金執行完畢等情，有臺灣高等法院被告前案紀錄
    表附卷可稽，並經本院調取臺灣臺中地方法院檢察署九十四
    年度執字第六一三四號執行卷宗核閱屬實，被告甲○○前受
    有期徒刑執行完畢，五年以內再故意犯本件有期徒刑以上之
    罪，為累犯，應依刑法第四十七條第一項規定加重其刑。爰
    審酌被告甲○○已有偽造文書、故買贓物之刑事前案紀錄，
    被告乙○○並無刑事前案紀錄，有臺灣高等法院被告前案紀
    錄表在卷可證，堪認被告甲○○品行不佳，且無悛悔向上之
    心，被告乙○○犯案前品行尚佳，渠等將第三級毒品愷他命
    運輸及私運進入臺灣地區，無視該毒品足以助長施用毒品之
    惡習，嚴重戕害國民身心健康，危害國家社會治安，犯罪動
    機及目的均值非難，且渠等運輸及私運之第三級毒品愷他命
    ，重量高達四千二百公克，純度高達百分之九十．七，苟流
    入市面，將助長更多毒品犯罪，消耗國家為杜絕毒品犯罪所
    付出之社會成本，是被告等犯罪所生危害非輕，且渠等犯後
    均飾詞卸責，難認已有任何悔意等一切情狀，分別量處如主
    文所示之刑，以示懲儆。按毒品危害防制條例第十八條第一
    項前段之規定，應予沒收銷燬之毒品，以經查獲之第一、二
    級毒品為限。又毒品依其成癮性、濫用性及對社會危害性，
    共分為四級，上開條例並就製造、運輸、販賣、意圖販賣而
    持有、以非法方法使人施用、引誘他人施用及轉讓不同等級
    之毒品等行為，分別定其處罰。至施用或持有第三、四級毒
    品，因其可罰性較低，故未設處罰之規定，僅就施用及持有
    第一、二級毒品科以刑罰。然鑑於第三、四級毒品均係管制
    藥品，特於同條例第十一條之一明定無正當理由，不得擅自
    持有；第十八條第一項後段復規定查獲之第三、四級毒品，
    無正當理由而擅自持有者，沒入銷燬之。從而，依同條例第
    十八條第一項後段應沒入銷燬之毒品，專指查獲施用或持有
    之第三、四級毒品而言；倘係查獲製造、運輸、販賣、意圖
    販賣而持有、以非法方法使人施用、引誘他人施用或轉讓第
    三、四級毒品，既屬同條例相關法條明文規定處罰之犯罪行
    為，即非該條項應依行政程序沒入銷燬之範圍。又同條例第
    十九條第一項所定「供犯罪所用或因犯罪所得之物」，係指
    犯第四條至第九條、第十二條、第十三條或第十四條第一項
    、第二項之罪所用或所得之物，不包括毒品本身在內，是尚
    不得援用此項規定為第三、四級毒品之沒收依據。再同條例
    對於查獲之製造、運輸、販賣、意圖販賣而持有、以非法方
    法使人施用、引誘他人施用及轉讓第三、四級毒品之沒收，
    並無特別規定，如其行為已構成犯罪，則該毒品即屬不受法
    律保護之違禁物，應回歸刑法之適用，依刑法第三十八條第
    一項第一款之規定沒收之，始為適法（最高法院九十六年臺
    上字第七二八號判決參照）。是扣案如附表壹編號一所示之
    愷他命（驗餘淨重二千七百二十．九六公克）及附表貳編號
    四所示之乾燥劑包裝袋（紙質）殘留之愷他命（因量微無從
    計算重量），均應依刑法第三十八條第一項第一款規定宣告
    沒收，而被告乙○○攜離之愷他命一千四百七十八．八四公
    克，雖未經扣押在案，然無積極證據證明業已滅失，且復為
    違禁物，仍應依刑法第三十八條第一項第一款規定宣告沒收
    。至於鑑驗用罄部分，則因不復存在，自不為沒收之諭知。
    扣案如附表壹編號二至五及編號貳所示之物，分別係被告甲
    ○○及乙○○所有，供犯運輸第三級毒品愷他命罪所用之物
    ，爰均依毒品危害防制條例第十九條第一項前段規定宣告沒
    收之。至於附表壹編號一、附表貳編號一、二所示之手機所
    搭配之門號ＳＩＭ卡，雖分別為被告甲○○、乙○○供本案
    犯運輸第三級毒品愷他命罪所用之物，依同條例第十九條第
    一項前段規定本應諭知沒收之。惟按刑罰法令關於沒收之規
    定，有採職權沒收主義與義務沒收主義。職權沒收主義，指
    法院就屬於被告所有，並供犯罪所用或因犯罪所得之物，仍
    得本於職權為斟酌沒收與否之宣告，如刑法第三十八條第一
    項第二款、第三款、第三項前段等屬之。義務沒收主義，又
    可分為絕對義務沒收與相對義務沒收。前者指凡法條規定「
    不問屬於犯人與否，沒收之。」者屬之，法院就此等之物，
    無審酌餘地，除已證明毀滅外，不問屬於犯人與否或有無查
    扣，均應沒收之，如刑法第二百條、第二百零五條、第二百
    零九條、第二百十九條、第二百六十六條第二項、毒品危害
    防制條例第十八條第一項前段等屬之；後者，供犯罪所用或
    因犯罪所得，且以屬於被告所有者為限，始應予義務沒收，
    如毒品危害防制條例第十九條第一項前段、第三項等屬之。
    （最高法院八十九年度臺上字第五六Ｏ五號判決參照）。經
    查，該等門號ＳＩＭ卡均係發卡之電信公司所有之物，本案
    復無其他積極證據證明是被告甲○○、乙○○所有之物，揆
    諸上開說明，無從依毒品危害防制條例第十九條第一項前段
    規定宣告沒收之，附此說明。至於附表壹之一及附表貳之一
    所示之扣案物品，既無積極證據足資證明與本案犯罪有關，
    自無從為沒收之諭知。另被告乙○○自「速度公園車行」運
    輸該八箱皮包回其前揭租屋處之貨車，係「速度公園車行」
    所有，非屬被告二人所有，此經被告乙○○供述在卷，依上
    理論，亦未能併予宣告沒收。而扣案如附表貳之一編號十、
    十一所示之愷他命、一粒眠，雖分別係第三、四級毒品，然
    既與本件犯罪無關，揆諸上開說明，自應由檢方依毒品危害
    防制條例第十八條第一項規定，沒入銷燬之，附此說明。
四、被告甲○○於本院以證人身分就被告乙○○部分作證時，於
    具結後作偽證部分，另涉刑法第一百六十八條之偽證罪嫌，
    業如上述，爰此部分既未經檢察官提起公訴，本院無從審判
    ，應由檢察官另為適法之處理，附此說明。
據上論斷，應依刑事訴訟法第二百九十九條第一項前段，毒品危
害防制條例第四條第三項、第十九條第一項，懲治走私條例第二
條第一項、第十一條、第十二條，刑法第十一條、第二十八條、
第五十五條前段、第四十七條第一項、第三十八條第一項第一款
，判決如主文。
中　　華　　民　　國　　96　　年　　6 　　月　　8 　　日
                  刑事第十三庭　審判長法  官  李  秋  娟
                                    　法  官  許  月  馨
                                    　法  官  陳  得  利
上正本證明與原本無異。
如不服本判決，應於送達後十日內向本院提出上訴狀（須附繕本
），上訴於臺灣高等法院臺中分院。
                                   　 書記官  鐘  麗  芳
中　　華　　民　　國　　96　　年　　6 　　月　　8 　　日
附錄本案論罪科刑法條全文：
毒品危害防制條例第四條第三項
製造、運輸、販賣第三級毒品者，處五年以上有期徒刑，得併科
新臺幣五百萬元以下罰金。
懲治走私條例第二條第一項
私運管制物品進口、出口逾公告數額者，處七年以下有期徒刑，
得併科新臺幣三百萬元以下罰金。
附表壹
┌──┬───────────┬──────┐
│編號│扣　案　物　品　名　稱│數　　　　量│
├──┼───────────┼──────┤
│ 一 │愷他命                │淨重貳仟柒佰│
│    │                      │貳拾壹點壹陸│
│    │                      │公克，驗餘淨│
│    │                      │重貳仟柒佰貳│
│    │                      │拾點玖陸公克│
├──┼───────────┼──────┤
│ 二 │SAMSUNG牌（黑色）手機 │壹支        │
│    │（搭配0000000000門號）│            │
├──┼───────────┼──────┤
│ 三 │手提紙袋　            │壹只        │
├──┼───────────┼──────┤
│ 四 │包裝盒                │壹個        │
├──┼───────────┼──────┤
│ 五 │包裝上開愷他命的包裝袋│貳拾個    │
└──┴───────────┴──────┘
附表壹之一
┌──┬───────────┬──────┐
│編號│扣　案　物　品　名　稱│數　　　　量│
├──┼───────────┼──────┤
│ 一 │SONY牌（銀色）手機    │壹支        │
│    │（搭配0000000000門號）│            │
├──┼───────────┼──────┤
│ 二 │MP3型（黑色）手機     │壹支        │
│    │（搭配0000000000門號）│            │
├──┼───────────┼──────┤
│ 三 │SAMSUNG牌（銀色）手機 │壹支        │
│    │（搭配0000000000門號）│            │
├──┼───────────┼──────┤
│ 四 │護照                  │壹本        │
├──┼───────────┼──────┤
│ 五 │臺胞證                │壹本        │
└──┴───────────┴──────┘
附表貳
┌──┬───────────┬──────┐
│編號│扣　案　物　品　名　稱│數　　　　量│
├──┼───────────┼──────┤
│ 一 │NOKIA牌（銀色）手機   │壹支        │
│    │（搭配0000000000門號）│            │
├──┼───────────┼──────┤
│ 二 │NOKIA牌（黑色）手機   │壹支        │
│    │（搭配大陸地區門號）  │            │
├──┼───────────┼──────┤
│ 三 │托盤                  │壹個        │
├──┼───────────┼──────┤
│ 四 │乾燥劑包裝袋          │肆佰零個  │
├──┼───────────┼──────┤
│ 五 │電子磅秤              │壹台        │
├──┼───────────┼──────┤
│ 六 │繩子（包裝愷他命用）  │壹袋        │
├──┼───────────┼──────┤
│ 七 │皮包（夾藏愷他命用，含│肆佰零捌個  │
│    │紙箱捌個）            │            │
└──┴───────────┴──────┘
附表貳之一
┌──┬───────────┬──────┐
│編號│扣　案　物　品　名　稱│數　　　　量│
├──┼───────────┼──────┤
│ 一 │現金                  │新臺幣伍萬元│
├──┼───────────┼──────┤
│ 二 │存簿                  │捌本        │
├──┼───────────┼──────┤
│ 三 │臺胞證                │貳本        │
├──┼───────────┼──────┤
│ 四 │護照                  │壹本        │
├──┼───────────┼──────┤
│ 五 │駕駛執照              │壹張        │
├──┼───────────┼──────┤
│ 六 │愷他命吸食工具        │壹台        │
├──┼───────────┼──────┤
│ 七 │班機時刻表            │壹張        │
├──┼───────────┼──────┤
│ 八 │登機證                │壹張        │
├──┼───────────┼──────┤
│ 九 │手機                  │支        │
├──┼───────────┼──────┤
│ 十 │愷他命                │貳包        │
├──┼───────────┼──────┤
│ 十一 │一粒眠                │拾陸粒    │
├──┼───────────┼──────┤
│ 十二 │夾鏈袋                │壹袋        │
├──┼───────────┼──────┤
│ 十三 │鐵藝坊訂購單          │伍張        │
└──┴───────────┴──────┘
